【裁判字號】    98,交聲,442
【裁判日期】    990113
【裁判案由】    違反道路交通管理處罰條例聲明異議
【裁判全文】
臺灣花蓮地方法院交通事件裁定         98年度交聲字第442號
原處分機關  交通部公路總局臺北區監理所花蓮監理站
異  議  人
即受處分人  甲○○
上列異議人即受處分人因違反道路交通管理處罰條例案件，對於
交通部公路總局臺北區監理所花蓮監理站於民國98年12月11日所
為之處分（原處分案號：花監違字第裁44-P00000000號）聲明異
議，本院裁定如下：
    主  文
異議駁回。
    理  由
一、按汽車行駛到交岔路口，其行進、轉彎，應遵守燈光號誌；
    又汽車駕駛人，行經有燈光號誌管制之交岔路口闖紅燈者，
    處1,800元以上5,400元以下罰鍰；汽車駕駛人有第53條情形
    者，除依原條款處罰緩外，並予記違規點數 3點；道路交通
    安全規則第102條第1項第1款、道路交通管理處罰條例第 53
    條第1項、第63條第1項第3款分別定有明文。
二、原處分意旨略以：異議人即受處分人（下稱異議人）甲○○
    於民國98年11月1日12時54分許駕騎車牌號碼371-CJB號重型
    機車，行經花蓮縣花蓮市○○路與國聯一路交岔路口闖紅燈
    ，為原舉發單位花蓮縣警察局花蓮分局員警攔停，填掣花警
    交字第P00000000 號舉發違反道路交通管理事件通知單予以
    舉發，異議人於應到案日期前向原處分機關陳述不服，經原
    處分機關函請花蓮縣警察局花蓮分局查復後仍認異議人有上
    開違規之行為，乃於98年12月11日依道路交通管理處罰條例
    第53條第1項、第63條第1項第3 款規定，以花監違字第裁44
    -P00000000號違反道路交通管理事件裁決書裁處異議人罰鍰
    新台幣（下同）1800元，並記違規點數3點。
三、異議人聲明異議意旨略以：異議人於98年11月 1日12時54分
    許，騎 371-CJB號機車，於花蓮市○○路由西往東行駛，至
    國聯一路與中山路交岔路口時是綠燈，隨即由南往北行駛，
    並未闖紅燈，因執勤員警距離交岔路口至少有80公尺遠，目
    賭會有誤差，請求撤銷原處分云云。
四、經查：
  (一)異議人甲○○於98年11月1日12時54分許，駕騎車牌號碼371
    -CJB號重型機車，行經花蓮市○○路與國聯一路交岔路口闖
    紅燈，為花蓮縣警察局花蓮分局員警林柏豪攔停當場舉發之
    事實，業據證人林柏豪於本院證述：「當時我服巡邏勤務，
    中山路與國聯一路的車道，由中山路西往東方向地下道行駛
    上來有一紅綠燈，中山路左轉國聯一路需要在中山路待轉結
    束後再直行國聯一路，一定要在中山路停等紅燈，等中山路
    轉綠燈到國聯一路停等待轉，會停兩個紅燈，那邊規定機車
    要兩段式左轉。異議人當時未停等兩段式左轉，直接從中山
    路地下道西往東方向行駛上來後直接左轉國聯一路（當庭畫
    現場位置圖，附卷），當時我有告知異議人攔停原因（庭呈
    錄音光碟）」等語明確。再參證人林柏豪之舉發過程，證人
    於上揭時地攔停異議人後向異議人解釋該交岔路口機車應二
    段式左轉，由中山路地下道上來遇紅燈須停等紅燈後，再到
    待轉區○○○○○路，異議人則表示沒有錢，且不是故意違
    規，要求證人體恤老百性苦衷，用最低之方式開立舉發單，
    惟為證人拒絕，異議人即拒絕於舉發通知單簽名並否認闖紅
    燈等情，有證人林柏豪所提出舉發過程之錄音光碟及經本院
    勘驗製有勘驗筆錄在卷可稽。衡諸警員係代表國家執行道路
    交通安全與秩序之維護及違規行為之公務員，其依法製單舉
    發違反道路交通管理處罰條例所列之違規事實，本質上為行
    政處分，係公務員基於職務上權力，依法就特定之具體事件
    所為具公法上效果之單方行政行為，自具一定之公信力，除
    非有充分之事證足認該等執行公權力之公務員認知之事實有
    誤或有違法失職之情事，否則本院認為應以值勤員警所認知
    之事實為可信，而採為判斷之依據。本件經證人林柏豪到庭
    具結證述其攔停舉發經過，確認異議人確有騎車闖紅燈之違
    規事實，核與舉發當時錄音內容相符，其所為證言核屬可信
    ，異議人之違規行為堪可認定。
  (二)異議人雖辯稱警員所在位置距離交岔路口至少有80公尺，目
    視有誤差云云，惟當時警員定點位置在國聯一路，距交岔路
    口不遠處，有證人所繪位置圖可參，依該位置應可清楚目視
    交岔路口紅綠燈之變化轉換，再依證人證述異議人是從中山
    路地下道上來左轉國聯一路，與異議人行車方向相符，足見
    證人可清楚目視交岔路口之行車狀況，異議人所辯尚無可採
    。又證人所使用舉發通知單雖蓋有警員黃廷華職章，乃係因
    該本舉發通知單原係警員黃廷華使用而預蓋職章，因警員黃
    廷華調職，剩餘部分由證人林柏豪續用，故將黃廷華職章劃
    刪，改蓋證人林柏豪職章等情，亦據證人林柏豪證述在卷。
    本件違規行為確由證人林柏豪當場舉發，縱使用蓋有黃廷華
    職章之舉發通知單，惟業經刪除並蓋有林柏豪職名章，就舉
    發合法性並無礙，異議人以此為辯舉發不合法云云，洵無可
    採。
  (三)綜上所述，本件異議人於上揭時、地闖紅燈之違規事證明確
    ，原處分機關依道路交通管理處罰條例第53條第 1項規定及
    違反道路交通管理事件統一裁罰基準表裁處罰鍰 1,800元，
    並依道路交通管理處罰條例第63條第1項第3款記違規點數 3
    點，核無違誤。本件異議為無理由，應予駁回。
四、據上論斷，應依道路交通案件處理辦法第19條，裁定如主文
    。
中    華    民    國    99    年    1     月    13    日
                  交通法庭      法  官  蔡寶樺
上列正本證明與原本無異。
如對本裁定不服，應於送達後 5日內，向本院提出抗告狀（應抄
附繕本）。
中    華    民    國    99    年    1     月    14    日
                                書記官

司法院資訊處製作；財團法人民間司法改革基金會備份。
